臺灣高等法院高雄分院刑事判決　　 96年度上更(二)字第135號
上　訴　人　臺灣高雄地方法院檢察署檢察官
被　　　告　甲○○
　　　　　　　　　　（現於臺灣高雄看守所羈押中）
選任辯護人　陳嘉銘　律師
上列上訴人因被告殺人等案件，不服臺灣高雄地方法院92年度重
訴字第101 號中華民國94年9 月30日第一審判決（起訴案號：臺
灣高雄地方法院檢察署92年度偵字第15751 號），提起上訴，判
決後，經最高法院第二次發回更審，本院判決如下：
    主  文
原判決撤銷。
甲○○殺人，處有期徒刑拾伍年；扣押之美國COLT廠製九○制式
手槍壹把（含彈匣壹個，槍枝管制編號：0000000000號，槍號：
308888號）、玖厘米制式子彈拾參顆，均沒收。
其他被訴違反槍砲彈藥刀械管制條例部分免訴。
    事  實
一、甲○○曾於民國88年間，因妨害名譽案件，經臺灣高雄地方
    法院判處有期徒刑3 月確定，並於89年6 月8 日易科罰金執
    行完畢（另犯誣告罪，經法院判處有期徒刑6 月，緩刑2 年
    ，嗣經撤銷緩刑，於90年6 月20日入監執行，同年12月19日
    執行完畢，本件不構成累犯），詎其不知悔改，於88年10月
    中旬某日，因不詳原因，自某不詳年籍之成年人處取得貝瑞
    塔美國廠製口徑0.25吋制式半自動手槍1 支（含彈匣2 個，
    槍枝管制編號：0000000000號）、口徑6.35mm（0.25吋）制
    式子彈16顆，以及美國COLT廠製口徑9mm 制式九○手槍1 支
    （含彈匣1 個，槍枝管制編號：0000000000號，槍號：3088
    88號）、9mm 制式子彈22顆。甲○○為恐被人發覺，乃將上
    揭貝瑞塔美國廠製之手槍、子彈，以錫箔紙包裝後，藏放於
    其自臺南縣機場旁萬客隆大賣場所購入之緊急照明燈內，並
    將該照明燈懸掛於其位於高雄縣湖內鄉○○村○○路○ 段40
    號住處（該處1 樓係經營香舖之營業處所）之2 樓房間入口
    上方之牆壁上，嗣後警方接獲線報，於90年5 月7 日中午12
    時30分許，持檢察官簽發之搜索票前往上揭處所搜索，當場
    自該照明燈內起出前揭手槍1 支、子彈16顆（其中3 顆因鑑
    定時試射擊發而喪失其子彈效用，此部分已經最高法院以92
    年度台上字第5247號判決確定，本院不再論科）。甲○○取
    得上開槍枝後隔數日，因其前曾向高都豐田汽車公司湖內營
    業所課長林正良購買HIACE Solemio 自用小客貨車，於88年
    10 月 間請林正良介紹其貼汽車隔熱紙，林正良帶甲○○至
    金伊汽車百貨找負責人李清泉幫其貼汽車隔熱紙，而所貼汽
    車隔熱紙不合其意，雙方發生爭執，甲○○拒絕付款，林正
    良又於88年10月21日下午2 時30分許，帶同負責貼隔熱紙之
    李清泉至其住處向其收錢，又發生衝突，甲○○即以徒手毆
    打李清泉，經李清泉之妻王肇美報警，由警員將甲○○帶至
    警局處理，甲○○因此懷恨在心，另起殺害林正良之犯意。
    即於88年10月23日上午11時及17時15分許，以他人名義假藉
    買車為由，在高雄縣湖內鄉○○街「天福宮」寺廟前，打電
    話與高都豐田汽車湖內營業所業務員蘇言在聯絡，佯稱洽談
    購車事宜，約定同日18時40分許，由蘇言在帶同其課長（原
    本為林正良，嗣由劉修廷升任），在高雄縣路竹鄉○○村○
    ○路芳生螺絲公司（起訴書誤載為峻毅螺絲公司）前碰面，
    待蘇言在開車載同劉修廷依約到達後，甲○○於同日19時許
    ，騎乘其胞弟王啟賢（另經檢察官為不起訴處分）所有車牌
    號碼WED-262 號之輕型機車，驅前至蘇言在、劉修廷所乘坐
    之XX-2862 號自用小客車旁，等蘇言在下車後，因當時天色
    已晚，且劉修廷又坐在車內，視線不良，甲○○誤以為坐在
    車內之劉修廷係林正良，而以其隨身攜帶之美國COLT廠製口
    徑9mm 制式九○手槍1 支，朝該車右前座連開5 槍，射擊車
    內之劉修廷，致劉修廷身中5 槍，胸部、腹部、腋窩部及左
    右側上肢等多處槍彈傷，經蘇言在將之送至台南市成大附設
    醫院急救，因全身多處貫穿性槍傷引起大量胸腹腔出血，導
    致出血性休克，於同日21時30分許死亡。甲○○開槍後隨即
    逃逸，並將槍枝藏於其所有高雄縣湖內鄉○○路○ 段40號「
    特強檀香木行」。嗣警方於90年4 月1 日經秘密證人檢舉其
    身上藏有2 把手槍，於90年5 月7 日中午12時30分許，持檢
    察官簽發之搜索票前往上揭處所以地毯式之方式搜索，當場
    自該照明燈內起出前揭貝瑞塔美國廠製口徑0.25吋制式半自
    動手槍1 支（含彈匣2 個）、子彈16顆（其中3 顆因鑑定時
    試射而擊發，此部分持有手槍子彈已經最高法院於92年9 月
    25 日 以92年度台上字第5247號判刑確定）。但因該處係販
    賣檀香供品，雜物甚多，無法全部清查，仍有殺害劉修廷之
    手槍1 把未查獲。秘密證人乃藉探監機會探其口風後，再繼
    續於上開住處找尋，於發現另1 支手槍藏放處後，報警再於
    90年10月4 日由被告帶同警方在上址樓梯間內之磅秤中，查
    扣上開作案用美製COLT制式手槍1 把（槍枝管制編號：0000
    000000號，槍號：308888號）、彈匣1 個、子彈17顆（原為
    22顆，殺害劉修廷時用掉5 顆，剩17顆；另於送鑑定時試射
    4 顆，剩13顆）、已擊發之空彈殼1 個等物。
二、案經高雄縣警察局湖內分局報由臺灣高雄地方法院檢察署檢
    察官偵查起訴。
    理  由
甲、程序方面：
一、按「被告以外之人於審判外之陳述，雖不符刑事訴訟法第15
    9 條之1 至第159 條之4 等4 條之規定（即傳聞法則例外得
    為證據之情形），而經當事人於審判程序同意作為證據，法
    院審酌該言詞陳述或書面陳述作成時之情況，認為適當者，
    亦得為證據。」；「當事人、代理人或辯護人於法院調查證
    據時，知有第159 條第1 項不得為證據之情形，而未於言詞
    辯論終結前聲明異議者，視為有前項之同意。」，刑事訴訟
    法第159 條之5 定有明文。查本件除證人於審判中所為之陳
    述當然有證據能力，秘密證人A1於警詢中所為之證言，係屬
    審判外之陳述，並無證據能力外，其餘證人王登發等人於警
    詢時之陳述，以及物證及書證等傳聞證據，於本院調查證據
    時，當事人檢察官及被告、辯護人均未於言詞辯論終結前聲
    明異議，本院審酌證人之陳述以及物證、書證作成時均係在
    正常之情況完成，並無違背法定之程序且認為適當，依上開
    規定，均得為證據。
二、又按被告以外之人於檢察事務官、司法警察官或司法警察調
    查中所為之陳述，與審判中不符時，其先前之陳述具有較可
    信之特別情況，且為證明犯罪事實存否所必要者，得為證據
    ，刑事訴訟法第159 條之2 定有明文。換言之，被告以外之
    人於司法警察調查中所為之陳述，必須有(一)與審判中之陳述
    不符；(二)先前之陳述具有較可信之特別情況；(三)為證明犯罪
    事實存否所必要等3 種情形，始有證據能力。查本件秘密證
    人A1於警詢中所為之證言，並非為證明犯罪事實存否所必要
    ，依上開說明，自無證據能力。
三、內政部警政署刑事警察局88年10月1 日刑偵五字第100060號
    、88年11月8 日刑鑑字第114419號、90年8 月8 日刑鑑字第
    116948號、90年6 月29日刑鑑字第87247 號、91年10月12日
    刑鑑字第197548號鑑驗通知書，係被告以外之人於審判外之
    書面陳述，依刑事訴訟法第159 條第1 項之規定，屬於傳聞
    證據，惟於立法理由明確說明，該條所謂「除法律有規定者
    」外，尚包括同法第159 條之1 至159 條之5 及第206 條等
    規定。本件鑑定係經審判長、受命法官或檢察官選定或囑託
    機關、團體所為之鑑定，所鑑定之結果，鑑定人依刑事訴訟
    法第206 條所出具之鑑定報告，係刑事訴訟法第159 條第1
    項所指例外規定，有證據能力。且被告對於該鑑定報告亦表
    示同意為證據，則依據刑事訴訟法第159 條之5 第1 項規定
    ，自得為證據。
四、臺灣高雄地方法院檢察署相驗屍體證明書、案發現場及死者
    、模擬撞擊照片共84張、搜索票、搜索筆錄、扣押物品目錄
    表，對嫌犯及扣押證物照片7 張、90年5 月7 日搜索扣押證
    明筆錄及扣押物品清單、勘驗筆錄、解剖筆錄、臺灣高雄地
    方法院檢察署法醫師88年第093 號複驗解剖紀錄報告，高雄
    縣警察局刑警隊鑑識組刑案現場勘查報告表、原審法院勘驗
    筆錄、本院更(一)審勘驗筆錄，此類文書係被告以外之人於審
    判外所做之書面陳述，屬於傳聞證據。惟其本質上屬公務員
    本於職權所為，其正確性及可信性頗高，如有錯誤亦可請求
    更正，應屬159 條之4 第1 款由公務員職務上所製作之紀錄
    或證明文書，具有證據能力。
五、被告親筆信影本，照片15張、對蘇言在提供之資料、模擬撞
    擊歹徒機車照片4 張、劉宏珍指認車輛及被告之照片14張、
    指認被告照片5 張、墨綠色廂型車照片5 張、財政部高雄市
    國稅局88年11月4 日財高國稅資字第88053483號函、中華電
    信股份有限公司臺灣南區分公司88年12月6 日南營字第88Ｃ
    7701884 號函、高雄縣政府警察局湖內分局93年1 月7 日湖
    警刑字第09200015214 號函，法務部調查局93年5 月12日調
    科字第09300187140 號函、高雄縣政府警察局湖內分局93年
    6 月7 日湖警刑字第0930004391號函、95年9 月29日湖警偵
    字第0950009961號函、黃蘭媚書信影本5 件、被告7 月10日
    書信影本，本院審理時予以提示並告以要旨，且各經檢察官
    、辯護人及被告等人表示意見。當事人或辯護人已知上述筆
    錄乃傳聞證據，且均未於言詞辯論終結前對該等筆錄內容異
    議，依刑事訴訟法第159 條之5 第2 項規定，自具有證據能
    力。
六、泛亞電信客戶基本資料（陳證聰0000000000號通聯紀錄、陳
    光成0000000000號通聯紀錄），係利用機械性列印之紀錄，
    非為供述證據，故不屬傳聞證據。
乙、實體方面：
壹、殺人罪部分：
一、訊據被告甲○○矢口否認有何殺人及持有制式手槍犯行，辯
    稱：員警於90年10月4 日在高雄縣湖內鄉○○路○ 段40號搜
    索發現本案扣押槍彈時（下稱第2 次搜索），我已遭羈押將
    近5 個月，該住處已非屬我實力支配之下，扣案槍彈並非我
    持有，且警方前於90年5 月7 日持金屬探測器在上開地點搜
    索過（下稱第1 次搜索），但未發現本案之扣案物，故本案
    扣案之槍彈極有可能係遭人栽贓誣陷，我並未持槍射殺劉修
    廷等語。
二、經查：
（一）被害人劉修廷於88年10月23日，在高雄縣路竹鄉○○村○
      ○路「芳生螺絲公司」前遭人持槍射擊身亡之事實，已經
      證人蘇言在於原審94年9 月8 日審理中結證稱：案發當天
      下午有人打我的0000000000行動電話，跟我說要買3 部車
      子，問我是否可以找我們主管一起過去，就約在路竹鄉的
      案發現場見面，當時我的主管是劉修廷。我們提早到，我
      們是約在三爺村民族路1 間「芳生螺絲工廠」前面，到了
      我就下車，開槍那個人是騎乘機車，我下車後，這個人就
      下機車，未查看車內狀況，即直接掏槍從車子前面乘客座
      方向開槍射擊劉修廷等情明確（見原審卷(三)第101 頁），
      並有劉修廷死亡之照片、檢察官勘驗筆錄、相驗屍體證明
      書附卷可稽。而被害人劉修廷確係因被槍擊，胸部、腹部
      、腋窩部及左右側上肢等多處槍彈傷，全身多處貫穿性槍
      傷引起大量胸腹腔內出血，導致出血性休克致死，亦經臺
      灣高雄地方法院檢察署法醫師於複驗及解剖時發現：被害
      人胸部、腹部、腋窩部及左、右側上肢等多處槍彈傷。根
      據死者所受外傷關係程度鑑定死者死因，乃是全身多處貫
      穿性槍傷引起大量胸腹腔內出血，導致出血性休克致死，
      死亡方式為他殺。此有臺灣高雄地方法院檢察署法醫師複
      驗及解剖紀錄可證（見相驗卷第31頁），足見被害人劉修
      廷之死亡與該槍擊間有相當之因果關係。
（二）警方於90年10月4 日下午，持臺灣高雄地方法院所核發之
      搜索票，至高雄縣湖內鄉○○路○ 段40號被告入監前之住
      所內搜索，並扣得之上開美製COLT制式手槍1 把（槍枝管
      制編號：0000000000號，槍號：308888號）、子彈17顆、
      彈殼1 顆，此有搜索扣押筆錄、扣案槍彈照片（見警卷第
      244 頁至第251 頁）、高雄縣警察局88年10月31日第279-
      1 刑事案件證物採驗紀錄表、刑事警察局88年11月8 日刑
      鑑字第114419號鑑驗通知書（見警卷第253 頁）在卷可稽
      ，並經原審當庭勘驗90年10月4 日之搜索錄影帶，製有勘
      驗筆錄附卷可憑（見原審(二)卷第115 頁），再經本院前審
      於95年11月27日行準備程序時當庭勘驗90年10月4 日之搜
      索錄影帶，確認警方有在磅秤內查獲用錫箔紙包裝之槍彈
      ，此部分之事實，自堪信為真實。又上開槍彈送鑑定結果
      ，認(一)制式九○手槍1 支，認係美國COLT廠製ELITE Ⅸ型
      口徑9mm 制式半自動手槍，槍管內具陸條左旋之來復線，
      機械性能良好，可擊發子彈，認具殺傷力。(二)送鑑子彈17
      顆（試射4 顆），認均係口徑9mm 制式半自動手槍彈，…
      認均具殺傷力。(三)送鑑彈殼1 顆，認係已擊發之口徑9mm
      制式半自動手槍彈殼，經與上述送鑑之手槍試射之彈殼比
      對結果，其彈底特徵紋痕相吻合，認係由該槍枝所擊發。
      (四)上開手槍試射之彈頭、殼，經與高雄縣警察局88 年10
      月31日第279-1 號刑事案件證物採驗紀錄表送鑑之『劉修
      廷被槍擊致死』案，彈殼5 顆、彈頭3 顆比對結果，彈殼
      其彈底特徵紋痕相吻合，彈頭則來復線特徵紋痕相吻合，
      認均係由該槍枝所擊發。有內政部警政署刑事警察局90年
      10月12日刑鑑字第197548號鑑驗通知書1 份附卷可證（見
      90年度偵字第20648 號偵查卷第34頁），足證上開在被告
      住處所查獲之COLT制式手槍子彈均具殺傷力，且該美製CO
      LT廠手槍係用以殺害被害人劉修廷之槍枝無疑。
（三）被害人劉修廷既係因槍擊致死，且殺害劉修廷所用之手槍
      係在被告甲○○處被查獲，已如前述。該住處又係被告甲
      ○○之住處，證人黃蘭媚於本院前審95年12月21日審理中
      復結證稱：「（之前是否有在高雄縣警察局做過秘密證人
      ？）是的。」，「（為何是擔任秘密證人，何緣故？）因
      為我良心不安。」，「（何案前往警局為秘密證人？）因
      為豐田汽車命案案件做秘密證人。」，「（是否可以敘述
      向警察提供被告為何持有這2 支槍枝的來源？）被告與王
      登發、劉啟璋等人有互相訴訟，那時被告有邀約我前往我
      姊夫陳振國那裡，要拜託陳振國替他買槍，陳振國沒有理
      這回事，後來回來過沒有多久1 天晚上，被告從外面回來
      ，就拿2 支槍給我看，並且譏笑我姊夫說，我姊夫在外面
      混也買不到，我隨便買就買2 支槍，有壹支比較大、壹支
      比較小，小的還拿給我拿看看，說小的以後要給我用，而
      且當時被告還拿大支的槍枝比射擊的狀態，他也有載我到
      他同學陳證聰家裡，陳證聰也有到我家，2 人曾經因為錢
      的問題鬧的不愉快，被告也委託他去購買子彈，槍買回來
      之後沒有多久，被告有購買一部豐田2700cc的休旅車，而
      且因為隔熱紙的問題去找林正良，後來回來就很生氣，並
      且打電話給林正良說貼的不好，後來林正良帶人要來收錢
      ，被告不給，就起衝突，也有前往警局報案，那天晚上被
      告弟弟也有到我們房間，並向他弟弟說李清泉要對被告提
      出告訴，他認為都是林正良害的，所以只要將林正良不說
      話的話，就不會有事，李清泉就不敢提出告訴，而且不能
      讓法院的法官認為他是刁民，隨處在提出訴訟，被告和弟
      弟在房間也有討論如何要林正良出來，也曾經帶我去看過
      林正良、劉榮春的家，被告在案發當日晚上有向他弟弟抱
      怨說，並打1 下，機車騎的太慢，害我跌了一跤，並對我
      交代說，如果有人問我說我人在何處，說我在家，之後新
      聞報出來，而且訪問的人第1 人就是林正良，我向他說，
      被告很驚訝的跑出來，說那有可能林正良在那裡，他一直
      說不可能是林正良，他說我看到的不是林正良，被告也有
      說剛剛明明殺害的人就是林正良，不可能林正良還會出現
      ，當時我也很害怕。」、「（是否曾經看過被告將槍枝放
      置在何處？）有，因為清潔的時候我覺得電風扇比平常還
      重，我覺得奇怪，我有問他，他叫我不要問，我趁被告不
      在的時候，打開一看，有用鋁鉑紙包裝起來的東西，我問
      過之後，電風扇就沒有那種重量。」、「（這情節是否是
      與林正良發生糾紛之前的事情？）是的，與林正良發生糾
      紛是突發的情形，之前被告是和他人發生糾紛。」、「（
      警方偵查本案劉修廷命案的時候，為何不敢出面指認？）
      我當時會害怕，我害怕被告對我家人報復。」、「（後來
      是否有向警察局告發甲○○持有槍枝的情形？或是甲○○
      涉及劉修廷的命案？）很早之前我已經有去警局製作筆錄
      ，應該是命案的部分做秘密證人。」、「（是警方找你的
      或是自己去的？）是我自己去的。」、「（是否知道甲○
      ○槍枝放置在何處？）第1 次搜索之前我沒有住在甲○○
      家，是搜索完之後他的妹妹打電話給我，我再回來，第1
      次搜索我沒有在場。」、「（為何警方第1 次搜索僅搜到
      1 支槍而已？）我當時並沒有在場。」、「（甲○○遭到
      警方逮捕之後，是否有前往看守所會客？）我當時有問王
      玉秀和王啟賢是否知道另外壹支槍在何處，如果知道要告
      訴我，他們2 人說不知道。」、「（是否有去會客？）我
      都有去。」、「（既然感情不好而且舉發被告，為何還要
      去會客？）當時我認為只要被告改過的話，我還可以回去
      扶養小孩，在當時我們2 人沒有離婚，當時王玉秀也打電
      話給我說要我回去照顧小孩，會去作證，是因為我良心過
      不去，與感情沒有關係。」、「（後來如何得知另外壹支
      槍枝還在被告住處？）我知道被告個性，他不會將槍枝丟
      掉，我利用會客的時候，以鑰匙套話的方式問出另外1 支
      槍枝在何處，我說另外壹支我要用，被告沒有向我說何處
      ，只說聽懂，後來會客時間快到了，用唇語方式告訴我，
      我看不懂，後來我在家找找看，後來被告寫信回來，說2
      處，後來我想我家有2 個磅秤，後來我拿起磅秤，並且將
      螺絲打開發現裡面有東西，我就告訴警方。」、「（如何
      知道這2 支槍枝與劉修廷的命案有關係？）因為案發後，
      被告也曾經自豪說知道我做的也沒有關係，因為沒有任何
      的証據証明，我本日有帶被告帶我去購買的2 頂安全帽到
      院，其中1 頂安全帽的前罩是黑色的，這安全帽是被告委
      託我藏起來，被告用我的毛線衣服包住（當庭提出，審判
      長確認有安全帽前罩黑色壓克力所製造後無誤發還）。」
      、「（這2 支槍警方分別2 次搜索查扣，證稱第2 支槍是
      被告用唇語暗示、寫信之後察看磅秤是否有打開磅秤？）
      我在第1 次被告去警局製作筆錄的時候知道槍枝是用鋁箔
      紙包裝的，我打開磅秤螺絲也有看到鋁箔紙。」、「（打
      電話舉發知道槍枝在磅秤，為何不直接向警方講，為何還
      要大費周章才搜索到？而且在搜索到磅秤的時候你還說那
      不是打開過嗎？）因為當時我們的關係還沒有到決裂，我
      還是被告太太，我當時身分是秘密證人，我還想掩飾，我
      不能公開場合說。」等語（見本院上更(一)卷第233 頁至第
      24 0頁），已經將本案發生之經過以及被告持有上開2 支
      手槍，本擬殺害林正良，而卻誤殺被害人劉修廷之情節詳
      細證述明確；又證人陳振國於本院前審95年11月21日審理
      中亦結證稱：「（被告是否曾經向你提出要購買槍？在何
      時？）有過，但是我忘記時間了。」、「（離劉修廷命案
      之前多久？）我不知道。」、「（是否可以敘述被告如何
      要求你購買槍枝的情形？）被告與黃蘭媚去找我，我跟他
      們說，我不認識賣槍的人，我沒有地方購買槍枝。」、「
      （被告是否有曾經要求你替他購買槍枝？）是的，曾經有
      過。」等語（見本院上更(一)卷第241 頁、第242 頁），亦
      證明被告甲○○確有曾要求陳振國代為買槍，足證證人黃
      蘭媚上開證言與事實相符而堪採信。
（四）被告雖辯稱：被告於90年5 月8 日入臺灣高雄看守所執行
      羈押，嗣因誣告案件經判處有期徒刑6 月確定，而於同年
      7 月5 日轉監前往臺灣高雄第二監獄執行，嗣於90年12月
      19日期滿後，再轉入臺灣高雄看守所執行羈押，復因另案
      槍砲彈藥刀械管制條例案件，經判處有期徒刑5 年6 月確
      定，再入臺灣高雄監獄執行迄今等情，有臺灣高等法院被
      告前案紀錄表1 份在卷可稽，由上可知被告於90年5 月8
      日遭羈押後，迄今並未獲釋出監，警方第2 次（90年10月
      4 日）在被告上開住所執行搜索時，被告已遭羈押將近5
      個月，該住處已非屬被告實力支配之下，扣案槍彈並非被
      告持有，且警方前於90 年5月7 日持金屬探測器在上開地
      點搜索過（下稱第1 次搜索），但未發現本案之扣案物云
      云。但查本件被害人劉修廷於88年10月23日被槍擊死亡時
      ，證人蘇言在於同日警詢中即證稱：「我任職1 年2 月，
      自認未與他人結怨，且案發時該名歹徒持槍朝劉修廷射擊
      時，我躲在車後，均未理會我，所以我認為該名歹徒絕對
      不是針對我而來。」、「劉修廷的做人，我認為他不可能
      跟人結怨，不過我可以提供線索供警追查。約於87年9 、
      10月間，公司一課課長林正良曾賣了1 部2700cc貨車給路
      竹鄉民甲○○後（當時服務手冊應該有我的名片，買賣契
      約是我的名字），因汽車隔熱紙問題，甲○○與林正良有
      發生口角。」等語（見警卷第130 頁），證人林正良於同
      日（88年10月23日）在高雄縣警察局湖內分局警詢中亦證
      稱：「（你對於本案是否可提供一些資料，作為警方偵辦
      的目標？）我對於最近發生了一件客戶貼隔熱紙的糾紛與
      這件槍擊案，有密切的關係。」、「事情是發生於88年10
      月20日早上10時許，1 名客戶叫甲○○的男子前來高都汽
      車公司找我，叫我介紹貼隔熱紙的汽車百貨，於是我就帶
      甲○○到金伊汽車百貨找負責人李清泉幫甲○○貼汽車隔
      熱紙。」、「…後來到了88年10月21日下午14時30分，金
      伊汽車百貨負責人李清泉夫婦要來收帳，於是我帶李清泉
      夫婦前往甲○○經營特強檀香店收帳，甲○○看見我們前
      來收帳很不悅，就口出三字經又出手打傷李清泉，又揚言
      要我好看且要付出相當的代價等言詞。」、「我懷疑劉修
      廷是被誤殺的。」等語（見警卷第147 頁、第148 頁），
      即證人蘇言在、林正良已針對劉修廷被槍殺之前2 日，被
      告甲○○因貼汽車隔熱紙之事與林正良發生衝突，被告甲
      ○○並揚言要林正良好看之事提供於警方參考。證人蘇言
      在於88年11月23日，經警方提供被告甲○○之聲音供蘇言
      在辨認，證人蘇言在於警詢中亦證稱：「我可以確定聲音
      完全一樣，該男子（即案發當日從公共電話打給高都汽車
      公司湖內營業所營業員蘇言在表示有意購買汽車，並約在
      路竹鄉俊毅螺絲公司前電線桿碰面之人）就是甲○○沒錯
      。」等語（見警詢卷第146 頁）。按被害人劉修廷於死亡
      前2 日，高都汽車公司湖內營業所課長既曾與被告甲○○
      發生衝突，且本件案發後約1 個月，證人蘇言在之記憶猶
      新，其於聽到被告甲○○之聲音後，即表示係被告甲○○
      約其至路竹鄉俊毅螺絲公司前電線桿碰面之人。且經警方
      調閱之高雄縣湖內鄉○○街245 號天福宮之公共電話（電
      話號碼為00-0000000號）於88年8 月23日11時及17時15分
      許之通聯紀錄及證人蘇言在行動電話號碼0000000000 號
      之通聯紀錄中（見警卷第171 頁、第133 頁），顯示兩支
      電話當日有聯絡紀錄，即已有相當之證據足認係被告甲○
      ○所為。又秘密證人A1於90年4 月1 日警詢中即已檢舉被
      告甲○○在其家中持有2 把手槍，1 把九○手槍，1 把類
      似掌心雷手槍（按秘密證人A1之證言並無證據能力，本院
      僅係就秘密證人A1檢舉時間予以舉出，與證據能力無關）
      ，此有秘密證人A1之警詢筆錄可參（警卷第111 頁），該
      檢舉時間係在90年5 月7 日中午12時30分許，警方持檢察
      官簽發之搜索票前往被告住所搜索，自該照明燈內起出貝
      瑞塔美國廠製口徑0.25吋制式半自動手槍1 支及子彈16顆
      之前。且被告家中係經營特強檀香木行，裡面雜物、紙箱
      甚多，又有塑膠袋裝袋拜拜用的香（見本院上更一卷95年
      11月27日勘驗搜索被告家中過程之筆錄），其死角甚多，
      發覺不易，如需逐一清點，勢將花費甚多時間而不能竟其
      功。證人蔡海瑞亦於原審94年8 月25日到庭結證稱：先後
      兩次搜索被告高雄縣湖內鄉○○路○ 段40號住處的時候，
      我都有參與，第1 次（90年5 月7 日）去搜索時，是在被
      告家裡面臥室的探照燈裡面查獲1 把槍（被告此部分業經
      判處有期徒刑5 年6 月確定），這把槍後來有送到刑事警
      察局鑑定，但是因為鑑定後，這把槍並非殺人的槍，但我
      們的情資是被告有2 把槍，所以我們又去搜第2 次。第2
      次（90年10月4 日）搜索到的這把槍，是放在被告家裡面
      從2 樓往3 樓的樓梯間。被告家裡面很凌亂，整個樓梯間
      都堆滿了紙箱沒有辦法上3 樓，槍枝是放在磅秤裡面，這
      個磅秤是放在一堆紙箱的空隙中，磅秤是舊的等語（見原
      審卷(三)第28頁至第30頁），是本件縱經警方人員於90年5
      月7 日持金屬探測器在上開地點搜索過，且未發現本案之
      扣案物，亦不能因此即認被告家中並無該槍。則警方於事
      後再就秘密證人A1所檢舉之另1 支槍再至現場搜索（證人
      蔡海瑞於偵查中證稱：因為第1 次即90年5 月7 日搜索搜
      到的槍經鑑定並不是殺人的槍，所以再請秘密證人再詳細
      查證一下，後來秘密證人發現磅秤裡面有錫箔紙包的東西
      ，就打電話告訴我，但秘密證人沒有碰那錫箔紙等語，見
      92年度偵字第917 號卷第27頁背面至第28頁），亦與常情
      相符，難謂有何不尋常之處。
（五）被告雖又辯稱本案扣案之槍彈極有可能係遭人栽贓誣陷，
      其意係指本件在被告住所查獲之美國COLT廠製九○制式手
      槍1 把，係兇手持該槍殺害被害人劉修廷之後，再於被告
      羈押期間將之藏放於被告住所以栽贓誣陷被告云云。然查
      (一)本院既查無何人與劉修廷有深仇大恨而置其於死地，又
      同時與被告有深仇大恨而需以上開方法誣陷被告甲○○；
      (二)被害人劉修廷係88年10月23日被槍殺，已如前述，如有
      某人需誣陷被告甲○○殺人，則其於88年間即可誣陷，又
      何須等到90年10月間始報警查獲，前後相差將近2 年？(三)
      如有某人（如證人黃蘭媚）係於民國90年間始與被告感情
      生變，或雙方交惡而須誣陷被告甲○○，因被告甲○○於
      90年5 月8 日入臺灣高雄看守所執行羈押，嗣因誣告案件
      經判處有期徒刑6 月確定，而於同年7 月5 日轉監前往臺
      灣高雄第二監獄執行，嗣於90 年12 月19日期滿後，再轉
      入臺灣高雄看守所執行羈押，復因另案槍砲彈藥刀械管制
      條例案件，經判處有期徒刑5 年6 月確定，再入臺灣高雄
      監獄執行迄今等情，有臺灣高等法院被告前案紀錄表1 份
      在卷可稽，由上可知被告於90年5 月8 日遭羈押後，迄今
      並未獲釋出監，警方第2 次（90年10月4 日）在被告上開
      住所執行搜索時，被告已遭羈押將近5 個月，已如前述，
      足見被告甲○○不可能於90年5 月8 日以後之羈押期間始
      與外人交惡。如有恩怨情仇，亦應係在90年5 月8日 以前
      （如秘密證人A1係在90年5 月8 日以前即檢舉被告），則
      該與被告有仇恨之人，縱恰係殺害劉修廷之人而持有上開
      美國廠COLT手槍，如需陷害被告甲○○，則其於第1 次之
      90年5 月7 日查獲第1 支槍之前，即可誣陷被告並報警查
      獲，又何需於第1 次查獲後至90年10月4 日第2 次查獲之
      期間始再設計誣陷？本院認為依照上開說明，顯無誣陷被
      告甲○○之可能，被告所辯顯與常情不符。
（六）證人即當日於天福宮旁工作之劉宏珍於警詢中指稱：（案
      發當日）所見係1 部墨綠色TOYOTA廠牌2700cc的休旅車（
      與被告之休旅車顏色相近）等語（見警訊卷第161 頁至第
      163 頁），復於原審94年9 月8 日審理時結證稱：我在天
      福宮有看到1 台車（車牌不詳），這台車是像樹葉的顏色
      。廠牌我不知道。這台車是9 人座的車子。在警察局我是
      講我有看過這台車子，當天我確實有看到這位駕駛，但沒
      有看到臉等語（見原審卷(三)第112 頁、第113 頁）；證人
      即曾於88年10月23日至天福宮之王慶文、張心怡於警詢中
      分別指稱：於88年10月23日15時30分許，到達天福宮2 樓
      廣播室，在廣播中就發現在天福宮要上2 樓之樓梯旁，有
      停放1 輛豐田TOYOTA廠牌2700cc墨綠色休旅車，但沒有注
      意到是何人駕駛該車，…當時沒有特別注意到何人在天福
      宮前打公用電話等語（見警卷第178 頁）、於88年10月23
      日也就是上午11時21分許，我有見到豐田牌深綠色自小客
      車停放在天福宮公共電話亭旁，它是停放在天福宮廣場，
      車頭朝東，車尾對廟，是天福宮左手邊，車號我沒有看清
      楚，該車何時開走我不知道，但可以肯定停放約10幾分鐘
      之久，此外，我沒有見到1 位年齡約30多歲的男子在公共
      電話亭打電話等語（見警卷第172 頁）；證人即曾於88年
      10月23日至天福宮之賴建宏於警詢中證稱：我是與同學卓
      佳興2 人分別騎乘2 部機車到天福宮寺廟旁籃球場打籃球
      。我們到達時間是88年10月23日16時30分許，打完籃球離
      開時間是88年10月（警詢筆錄誤載為9 月）23日17時30分
      許。於88年10月23日16時34分11秒我至天福宮旁寺廟打第
      1 通00-0000000號電話回彰化後，要將機車牽到籃球場放
      時，就有發現上述同類型、豐田TOYOTA廠牌旅行車停放在
      天福宮寺廟旁，且我們在打籃球時就有發現很像照片（指
      甲○○）之人在寺廟前徘徊逗留，該員身高約170 公分，
      留西裝頭，當日上衣穿著淡藍色和白色相間（有紋）、穿
      深藍色西裝褲。我沒有注意到該員有走到天福宮前打公用
      電話。…在現場豐田牌旅行車旁徘徊的男子就是相片中的
      男子（指甲○○）云云（見警卷第174 背頁至第175 頁、
      第176 頁）；證人卓佳興於警詢中證稱：我是與同學賴建
      宏各騎機車一起於當日（88年10月23日）16時30分左右到
      達天福宮的，我一下車即打公共電話（插卡式）回家。打
      完電話後我與賴建宏2 人去廟旁籃球場打籃球…，那天我
      一下車打電話時，我就看到那部深綠色豐田旅行車，車頭
      與廟同方向（即座西向東）停放在廟邊右側，馬路邊。我
      另於當日17時許，前往該支公共電話打0000000 回宿舍後
      ，還有看到該部車在現場，大約10幾分鐘後才看到該車離
      開，但我沒看到車牌號碼。我坐在電話亭下時有看到1 男
      子約比我矮些（我身高170cm） ，身材瘦瘦的，留西裝頭
      ，衣服我看不清楚，有時站者，有時坐著，徘徊在廟旁騎
      樓地，也就是那部豐田牌車旁。我打完電話後，沿著廟前
      廣場走到右側籃球場打籃球時，發現那位徘徊在豐田牌旅
      行車旁的人朝電話亭走過去，但因我沒有跟他正面碰面，
      所以我不記得這個人。從籃球場到廟旁該男子徘徊之騎樓
      ，約20～22公尺的距離，因為我右眼視力1.0 、左眼0.5
      ，所以那時我只能看到黑影。我不能確認，也沒有印象警
      方所提供（甲○○）的照片，就是當時在那裡徘徊的男子
      等語（見警卷第182 頁至第183 頁背面）；本院綜合上開
      之證言綜合比對結果，再審酌被告所駕駛之豐田牌HIACE
      Solemio 2700cc自用小客貨車在高雄市面上並非甚為常見
      （與其他種類之汽車相比）等情以觀，亦足以證明確係被
      告在該處撥打電話無疑。
（七）證人即承辦本件之員警蔡海瑞於原審94年8 月25日審理時
      結證稱：（第2 次搜索時）並沒有鑑定包著槍枝、子彈的
      錫箔紙上是否有被告的指紋等語（見原審卷(三)第30頁至第
      31頁）。且遍閱全卷，亦無檢警將上開錫箔紙送請鑑定是
      否留有指紋之相關資料，是不能證明第2 次搜索之扣案槍
      彈或包裝紙上留有被告之指紋，但此尚不足為被告有利之
      認定。又證人蘇言在於原審雖證稱我當時看到這位兇手我
      判斷他（倘）沒有戴安全帽（身高）約165 到170 公分之
      間等語（見原審卷(三)第107 頁），由證人蘇言在前開之證
      述可知，其並未清楚行兇者之臉部。另參諸被告之身高僅
      為160 公分，此有臺灣高雄監獄衛生科收容人病歷首頁1
      份在卷可稽（見原審卷(三)第134 頁），其兩者在身高上雖
      有差距，但160 公分與165 公分間僅相差5 公分，如被告
      穿上鞋子，自可提高其身高，且證人蘇言在一時驚慌之下
      所為之觀察是否即為正確，亦有可疑，更何況依被告在監
      所之資料，其上所記載之被告身高為163 公分（見警卷第
      141 頁），自不能僅以證人蘇言在所述在身高上稍有未合
      即認蘇言在之指認為不可採。另因介紹汽車隔熱紙而與被
      告發生爭執之證人林正良於原審94年9 月8 日到庭結證稱
      ：案發前1 年多被告跟我買過車，所以我認識被告至少1
      年以上，加上被告之前也有開車到我們公司保養，他進來
      我們公司2 次我都有碰到面，熟識的程度是看到人就可以
      叫出名字。被告看到我就知道就是我，看到別人就知道不
      是我，應該可以清楚的辨識。但劉修廷與被告從來沒有接
      觸過，他們2 人根本不認識等語（見原審卷(三)第96頁、第
      100 頁），且被告亦供稱：並不認識劉修廷等語（見警訊
      卷第21頁背面），足認被告與證人林正良於正常情形下，
      應可相互明確辨認對方之身分而無誤認之虞。又依證人蘇
      言在於原審94年9 月8 日審理時結證稱：…開槍的那個人
      是騎乘機車，我下車後，這個人就跨下機車，並未查看車
      內狀況，他是直接掏槍從車子前面乘客座方向開槍射擊劉
      修廷。…當時因為我們這台車是公司的試乘車，所以駕駛
      車窗顏色都是透明的，沒有貼其他顏色的隔熱紙等語（見
      原審卷(三)第101 頁、第102 頁）。又證稱：當時歹徒騎機
      車，他車子停放地點就在我們車子車頭右前方45度的地方
      ，距離我們約3 、4 步遠，僅不到3 公尺。當時兇手他車
      子停放的位置，與警卷167 頁所示之位置差不多，但當時
      約是晚上7 點多，行兇者騎機車是與我們對向而來，機車
      車頭與我所駕駛的汽車車頭的方向是相對的，所以警卷第
      137 頁照片上機車車頭的方向是不對的。當時該地有路燈
      ，且照明清楚等語（見原審(三)卷第106 頁至第108 頁）。
      再由劉修廷所搭乘之自用小客車之照片觀之（見警卷第20
      0 頁），該車右正前方擋風玻璃下方有2 個明顯之彈孔，
      顯見被告行兇當時，曾正面對被害人劉修廷開2 槍射擊之
      事實應可認定。另駕駛座旁之車窗亦遭數發槍彈擊破，此
      有現場槍擊後照片數幀（見警卷第215 頁至第219 頁）在
      卷可稽，足見案發之際行兇之人槍擊劉修廷重要部位（含
      正面），其欲致人於死之犯意已甚顯明，則依常理而言，
      固然被告與劉修廷既素眛平生，其果真欲開槍射殺林正良
      ，則豈有正面槍擊劉修廷後，仍未發現槍擊對象錯誤，猶
      再接續射擊劉修廷多槍之理一節極為正確。但被告做案當
      時，係88年10月23日下午7 時許，因當時天色已晚（按高
      雄市於10月23日之日沒時間為17時27分或17時28分，見高
      雄市日出日沒時刻表），且劉修廷又坐在車內，隔著車窗
      ，視線不良，甲○○又戴上全罩式之安全帽，其外隔有深
      色玻璃（避免他人辨認），在匆忙之間，誤以為坐在車內
      之劉修廷係林正良，非無可能，不能僅因被告與劉修廷素
      眛平生，且與劉修廷有正面接觸，即認被告不可能殺害被
      害人劉修廷。又被告與證人林正良間並無其他深仇宿怨，
      僅因介紹隔熱紙買賣而引發糾紛，所牽涉之金額僅新台幣
      8,200 元（見警卷第142 頁），衡情論理，被告雖不致因
      此之細故，萌生籌劃殺害林正良之犯意，但依證人林正良
      之證詞，本件林正良帶甲○○至金伊汽車百貨找負責人李
      清泉幫其貼汽車隔熱紙，而所貼汽車隔熱紙不合其意，雙
      方發生爭執，甲○○拒絕付款，林正良又於88年10月21日
      下午2 時30分，帶同負責貼隔熱紙之李清泉至其住處向其
      收錢，又發生衝突，甲○○即以徒手毆打李清泉，經李清
      泉之妻王肇美報警，由警員將甲○○帶至警局處理，且被
      告甲○○復於當場揚言要林正良好看且要付出相當的代價
      等言詞，已如上述，則此事如在當事人間係屬小事，被告
      又何以會毆打李清泉？其經李清泉之妻王肇美報警，由警
      員將甲○○帶至警局處理，已有刑事案件在警局中處理，
      其是否會被判處徒刑，不能得知，在一般人眼中亦難認係
      小事，更何況被告甲○○復於當場揚言要林正良好看且要
      付出相當的代價等言詞，顯見此項爭執在當事人眼中並非
      小事，自不能以貼隔熱紙係屬小事，遽認被告並無殺人之
      動機，而為其有利之認定。至被告與其妻黃蘭媚間之爭執
      、訴訟，係被告與黃蘭媚間私人之糾紛，與本案無關，且
      黃蘭媚並無暴力犯罪之前科，有黃蘭媚之前科紀錄表附卷
      可參，尤不能因此即憑空認定黃蘭媚係殺害被害人劉修廷
      之兇手或與兇手間有共犯關係，再於殺害被害人劉修廷2
      年後取出兇槍，用以誣陷被告甲○○。
（八）綜上所述，足見被告上開所辯，顯係卸責之詞，不足採信
      。本件事證明確，被告殺人既遂犯行，堪以認定。
三、核被告甲○○所為，係犯刑法第271 條第1 項之殺人既遂罪
    。被告雖因誤認被害人劉廷修係林正良而予以殺害，僅係目
    標錯誤，仍不影響其犯罪之成立，併予敘明。
四、原審就被告甲○○所犯殺人罪部分，未予未察，遽為諭知被
    告甲○○無罪之判決，尚有未洽。檢察官上訴意旨，執此指
    摘原判決該部分不當，為有理由，自應由本院將原判決該部
    分予以撤銷改判。爰審酌被告甲○○僅因貼隔熱紙不合其意
    ，發生衝突，即起殺人之犯意，並因而誤殺被害人劉修廷，
    事後砌詞卸責，態度非佳等一切情狀，量處有期徒刑15年。
    扣押之美國COLT廠製九○制式手槍壹把（含彈匣壹個，槍枝
    管制編號：0000000000號，槍號：308888號）；9 厘米制式
    子彈13顆，係違禁物，併依刑法第38條第1 項第1 款之規定
    宣告沒收。至扣押後因鑑驗擊發之子彈4 顆，既已喪失其子
    彈之效用而不復存在，此部分爰不另為沒收之諭知，併此敘
    明。
貳、被訴槍砲彈藥刀械管制條例罪部分：
一、公訴意旨另以：被告甲○○於88年10月間因購買汽車隔熱紙
    一事，與介紹購買隔熱紙之高都豐田汽車湖內營業所課長林
    正良發生糾紛，而懷恨在心並計劃殺害林正良，即於88年10
    月23日上午11時及17時15分許，以他人名義假藉買車為由，
    在高雄縣湖內鄉○○街「天福宮」寺廟前，打電話與高都豐
    田汽車湖內營業所業務員蘇言在聯絡，佯稱洽談購車事宜，
    約定同日18時40分許，由蘇言在帶同其課長（原本為林正良
    ，嗣由被害人劉修廷升任），在高雄縣路竹鄉○○村○○路
    峻毅螺絲公司前碰面，待蘇言在、劉修廷依約到達後，甲○
    ○於同日19時許，騎乘胞弟王啟賢所有車號WED-262 號之輕
    型機車，驅前至蘇言在、劉修廷所乘坐之自用小客車旁，甲
    ○○誤以為在車內之劉修廷係林正良，而以槍枝連開五槍射
    擊車內之劉修廷，致劉修廷死亡，王啟賢則駕駛妹王玉秀所
    有之車號VJ-9337 自用小車在旁接應。甲○○隨即逃逸，並
    由王啟賢將槍枝保管，再藏於高雄縣湖內鄉○○路○ 段40號
    甲○○所開設之「特強檀香木行」。嗣於90年10月4 日由被
    告帶同警方於上址樓梯間內之磅秤中，查獲上開作案用美製
    COLT制式手槍1 把（槍枝管制編號：0000000000號，槍號：
    308888號）、彈匣1 個、子彈17顆、己擊發之空彈殼1 個等
    物。因認被告甲○○除上開所犯殺人罪外，另涉犯槍砲彈藥
    刀械管制條例第7 條第4 項之持有制式手槍罪嫌云云。
二、按曾經判決確定者，應諭知免訴之判決，刑事訴訟法第302
    條第1 款定有明文。
三、經查：本件被告甲○○曾因「於88年12月18日，因不詳原因
    ，取得貝瑞塔美國廠製口徑0.25吋制式半自動手槍1 支（含
    彈匣2 個，槍枝管制編號：0000000000號）、口徑6.35mm（
    0.25吋）制式子彈16顆，惟恐為人發覺，乃將上揭手槍、子
    彈，以錫箔紙包裝後，藏放於其自臺南縣機場旁萬客隆大賣
    場所購入之緊急照明燈內，並將該照明燈懸掛於其位於高雄
    縣湖內鄉○○村○○路○ 段40號（該處1 樓係經營香舖之營
    業處所）之2 樓房間入口上方之牆壁上。嗣經警方接獲線報
    ，於90年5 月7 日中午12時30分許，持檢察官簽發之搜索票
    前往上揭處所搜索，當場自該照明燈內起出前揭手槍1 支（
    含彈匣2 個）、子彈16顆（其中3 顆因鑑定時試射而擊發）
    ，而得知上情。」之事實，已經本院以92年度上更(一)字第52
    號判處被告有期徒刑5 年6 月，併科罰金新台幣15萬元；再
    經最高法院於92年9 月25日以92年度台上字第5247號駁回上
    訴而確定，現執行中，有臺灣高等法院被告前案紀錄表1 份
    可佐。而本件被告所持有美製COLT制式手槍1 把（槍枝管制
    編號：0000000000號，槍號：308888號）、彈匣1 個、子彈
    17顆之事實，係與上開本院92年度上更一字第52號及最高法
    院以92年度台上字第5247號所認定之貝瑞塔美國廠製口徑0.
    25吋制式半自動手槍1 支（含彈匣2 個，槍枝管制編號：00
    00000000號）、口徑6.35mm（0.25吋）制式子彈16顆同時取
    得而同時持有之，已經本院認定如前（該部分本院之認定與
    本院92年度上更(一)字第52號判決認定不同）。則本件持有槍
    彈部分既與上開已判決確定之持有槍彈部分有實質上一罪關
    係，該持有貝瑞塔美國廠製半自動手槍1 支及子彈部分既已
    確定，其效力應及於本件持有美製COLT制式手槍1 把及子彈
    部分，依上開刑事訴訟法規定，自應為免訴之判決。
四、原審就被告甲○○被訴槍砲彈藥刀械管制條例罪部分，未先
    就程序方面予以審查，遽為被告無罪之諭知，尚有未洽。公
    訴人上訴意旨，以被告確實持有上開槍彈殺害劉修廷，原審
    諭知被告無罪，尚有未洽等為由，指摘原判決不當，雖無理
    由，然按程序先於實體之原則，本案該部分既為前案確定判
    決效力所及，依上開刑事訴訟法第302 條第1 款規定，自應
    為免訴之判決，因此原判決該部分既有上開可議之處，自應
    由本院將原判決關於該部分予以撤銷改判，另行諭知被告被
    訴槍砲彈藥刀械管制條例罪部分免訴之判決。
據上論結，應依刑事訴訟法第369條第1項前段、第364條、第299
條第1 項前段、第302 條第1 款，刑法第271 條第1 項、第38條
第1 項第1 款，判決如主文。
本案經檢察官陳建年到庭執行職務。
中　　華　　民　　國　　96　　年　　7 　　月　　2 　　日
                  刑事第二庭  審判長法  官  林正雄
                                    法  官  陳啟造
                                    法  官  黃壽燕
以上正本證明與原本無異。
如不服本判決應於收受本判決後10日內向本院提出上訴書狀，其
未敘述上訴理由者，並得於提起上訴後10日內向本院補提理由書
狀（均須按他造當事人之人數附繕本）「切勿逕送上級法院」。
中　　華　　民　　國　　96　　年　　7 　　月　　2 　　日
                                    書記官  梁雅華
附錄本判決論罪科刑法條：
中華民國刑法第271條
  殺人者，處死刑、無期徒刑或10年以上有期徒刑。
  前項之未遂犯罰之。
  預備犯第 1 項之罪者，處 2 年以下有期徒刑。
